臺灣臺中地方法院刑事判決　　　　　96年度中簡上字第1028號
上　訴　人　臺灣臺中地方法院檢察署檢察官
被　　　告　丙○○
上列上訴人因被告詐欺取財案件，不服本院臺中簡易庭九十六年
度中簡字第二八三○號中華民國九十六年九月二十一日第一審簡
易判決（聲請簡易判決處刑案號：臺灣臺中地方法院檢察署九十
六年度偵字第一七七○四號），提起上訴，並移送併案審理（臺
灣臺中地方法院檢察署九十六年度偵字第二四六二八號），本院
判決如下：
    主    文
原判決撤銷。
丙○○幫助共同意圖為自己不法之所有，以詐術使人將本人之物
交付，處有期徒刑參月，如易科罰金，以新臺幣壹仟元折算壹日
。
    犯罪事實及理由
一、(一)犯罪事實：丙○○可預見將自己或他人申辦之金融帳戶提
    供他人使用，亦可能幫助他人遂行詐欺取財之犯罪目的，竟
    仍以縱有人以其金融帳戶實施詐欺取財之犯行，亦不違背其
    本意之幫助犯意，於民國九十六年四月三十日，將其前於同
    日，分別向臺灣銀行霧峰分行（以下簡稱臺灣銀行）、彰化
    商業銀行霧峰分行申請開立之帳號：0000000000
    00號、00000000000000號存款帳戶之存摺
    、提款卡、印章及提款卡密碼，在臺中縣大里市○○路三五
    號附近，各以新臺幣（下同）四千五百元之價格，販售交付
    予由姓名年籍均不詳之成年人所共組之詐欺集團成年成員，
    作為共同連續詐欺取財犯罪使用。該詐騙集團成年成員取得
    丙○○上開帳戶之存摺、提款卡、印章及提款卡密碼後，即
    共同基於意圖為渠等不法所有之犯意聯絡，先後對下列被害
    人分別為下列之詐欺取財行為：１、於九十六年五月十七日
    早上，由年籍不詳自稱為「黃鴻德」書記官之成年男子，致
    電乙○○，詐稱：伊銀行存款帳戶被充作人頭帳戶，如不即
    時匯款至信託基金帳戶內，會遭凍結云云，致使乙○○因而
    陷於錯誤，於同日中午，匯款三十七萬二千元至丙○○上開
    臺灣銀行帳戶內。２、於九十六年五月十八日，由年籍不詳
    之成年人致電甲○○，詐稱：甲○○涉及人頭帳戶洗錢，需
    到銀行開立帳戶監管云云，致使甲○○因而陷於錯誤，於同
    日中午十二時六分許，匯款十五萬七千元至丙○○上開彰化
    銀行帳戶內。嗣分經乙○○、甲○○先後報警後，查悉上情
    。(二)證據：證人即被害人乙○○、甲○○二人分別於警詢時
    之證述，存款憑條、匯款申請書（均為影本）各一紙，被告
    上開二個帳戶申請開立之個人戶顧客資料卡、存款存摺–交
    易明細查詢、客戶往來明細查詢單、電匯入戶匯款明細查詢
    單（匯入中心資料）、通訊中文名、地資料查詢（個人戶）
    （均為影本）各一份，及被告丙○○之自白。
二、(一)核被告所為，係犯刑法第三十條第一項前段、第三百三十
    九條第一項幫助詐欺取財罪。被告以上開一交付其申請開立
    之帳戶之存摺、金融卡及密碼之行為，幫助上開詐欺集團之
    成年成員共同犯上開詐欺取財二罪，為想像競合犯，應依刑
    法第五十五條前段規定，以情節較重之詐欺被害人乙○○三
    十七萬二千元之幫助詐欺一罪處斷。被告上開交付其申請開
    立之帳戶之存摺、金融卡及密碼之行為，為幫助犯，爰依刑
    法第三十條第二項規定，按正犯之刑，減輕其刑。另公訴人
    以九十六年度偵字第二四六二八號移送併案審理之被告所犯
    如犯罪事實及理由欄一、(一)２、所示之幫助詐欺犯行部分，
    因與被告經檢察官起訴之如犯罪事實及理由欄一、(一)１、所
    示之幫助詐欺犯行間，具有想像競合犯之裁判上一罪關係，
    為起訴效力所及，本院自應併予審理，附予指明。(二)上訴意
    旨以：原審漏未及審酌被告尚有犯如犯罪事實及理由欄一、
    (一)２、所示之幫助詐欺取財犯行，顯有未當為由，提起本件
    上訴，經核為有理由，自應由本院予以撤銷改判。(三)爰審酌
    ：被告正值青年，已婚，國中畢業，其犯罪手段非屬暴力，
    被害人等所分受之損害尚非屬輕微，暨其犯罪後，坦承犯行
    ，態度良好等一切情狀，量處如主文所示之刑，並諭知易科
    罰金之折算標準。
據上論斷，應依刑事訴訟法第四百五十五條之一第三項、第三百
六十九條第一項前段、第三百六十四條、第二百九十九條第一項
前段、第三百十條之一第一項，刑法第三十條第一項前段、第二
項、第三百三十九條第一項、第五十五條前段、第四十一條第一
項前段，刑法施行法第一條之一第一項、第二項前段，判決如主
文。
本案經檢察官林俊杰到庭執行職務。
中　　華　　民　　國　　96　　年　　12　　月　　28　　日
                    刑事第六庭  審判長法  官  洪俊誠
                                      法  官  戴博誠
                                      法  官  唐敏寶
上正本證明與原本無異。
本判決不得上訴。
                                      書記官  賴玉真
中　　華　　民　　國　　96　　年　　12　　月　　28　　日
附錄本案論罪科刑法條全文
刑法第三百三十九條第一項
意圖為自己或第三人不法之所有，以詐術使人將本人或第三人之
物交付者，處五年以下有期徒刑、拘役或科或併科一千元以下罰
金。
